臺灣臺北地方法院交通事件裁定　　　　　　　　　 九十三年度交聲字第六九一號
　異　議　人
　即受處分人　甲○○
右列受處分人因違反道路交通管理處罰條例案件，對於臺北市交通事件裁決所中華民
國九十三年七月二日所為之北市裁三字第裁二二－ＡＩＡ一○一二一五號裁決，聲明
異議，本院裁定如左：
        主  文
異議駁回。
        理  由
一、按交通違規事件裁罰案件，性質上屬於交通行政主管機關本於職權於公法上具體
    事件所為之決定而對外直接發生法律效果之單方行政行為，參酌行政法院五十六
    年度判字第八一號判例意旨「本件原告行為時尚在舊所得稅法施行期間，實體上
    固應適用舊法，但被告官署稽徵程序係開始於現行所得稅法令公布施行以後，程
    序上即應適用新法」，道路交通管理處罰條例第六十一條雖於民國九十三年四月
    二十一日修正公布，並經行政院定於同年七月一日施行，依行政「實體從舊，程
    序從新」原則，尚無比較新舊法之問題，本件行為時法為修正前之舊法，核先敘
    明。次按汽車行駛至交岔路口，轉彎車應讓直行車先行。但直行車尚未進入交岔
    路口，而轉彎車已達中心處開始轉彎，直行車應讓轉彎車先行，道路交通安全規
    則第一百零二條第一項第六款定有明文。汽車駕駛人轉彎時，轉彎車不讓直行車
    先行，處二百元以上六百元以下即新台幣（下同）六百元以上一千八百元以下罰
    鍰，並記違規點數一點；又汽車駕駛人，駕駛汽車違反道路交通安全規則，因而
    肇事致人受傷者，吊扣其駕駛執照三個月至六個月，道路交通管理處罰條例第六
    十三條第一項第一款、修正前第六十一條第三項之規定甚明。另依同條例第三條
    第八款規定，該條例所稱之汽車，包括機器腳踏車在內。
二、本件原處分機關認異議人即受處分人甲○○於民國九十三年一月二十七日下午七
    時許，騎乘車號ＡＷＪ－四三二號重型機車，沿臺北市○○區○○街二段東向西
    行駛至五十二巷左轉時，前車頭與沿西向東行駛由何明性所騎乘車號ＡＢＸ－七
    ○三號重型機車發生碰撞而肇事，致何明性受有左手臂擦傷等傷害，經臺北市政
    府警察局文山二分局交通分隊張宇平警員前往處理製作交通事故談話紀錄表、道
    路交通事故補充資料表、道路交通事故現場圖及交通事故分析研判表後，認受處
    分人有違反道路交通管理處罰條例第四十八條第一項第六款轉彎車應讓直行車先
    行、第六十一條第三項違反道路交通安全規則肇事致人受輕傷之規定，而於九十
    三年三月一日掣單舉發（北市警交大字第ＡＩＡ一○一二一五號），嗣經受處分
    人於應到案前提出申訴，原處分機關經函詢原舉發單位，仍認異議人有前開交通
    違規行為，遂依道路交通管理處罰條例第四十八條第一項第六款、修正前之第六
    十一條第三項（贅引第一款）及第六十三條第一項第一款之規定裁處受處分人新
    臺幣九百元罰鍰、吊扣駕駛執照三個月並記違規點數一點。
三、異議人聲明異議狀意旨略以：伊於申訴時已坦承違規行為並願繳罰款，希相關單
    位能法外開恩，伊仰賴機車為交通工具謀生，若吊扣駕照三個月將嚴重影響生計
    云云，經查：受處分人所駕車輛於前揭時、地轉彎時不讓直行車先行，致與何明
    性騎乘之機車發生擦撞，致何明性受有輕傷之事實，業據受處分人自承不諱，復
    有臺北市政府警察局交通警察大隊九十三年四月七日北市警交大四字第○九三六
    一九一三九○○號函所附道路交通事故現場圖、交通事故談話紀錄表、道路交通
    事故補充資料表、臺北市政府警察局交通警察大隊受理交通違規事件調查表、交
    通事故分析研判表等在卷可稽，異議人有前揭違反道路交通安全規則而致人受傷
    之行為，堪以認定。
四、綜上所述，受處分人確於前開時、地騎乘機車，左轉時未禮讓直行車先行，因而
    肇事致人受輕傷，從而原處分機關依道路交通管理處罰條例第四十八條第六款、
    第六十三條第一項（漏引第一款）、修正前第六十一條第三項（贅引第一款）及
    違反道路交通管理事件統一裁罰基準表之規定，從輕裁處受處分人罰鍰九百元、
    並記違規點數一點，另吊扣其駕駛執照三個月，認事用法均無違誤。受處分人辯
    稱：本件事故造成之損害輕微，吊扣駕照之處分將影響生計云云，尚不足以為免
    罰之依據，本件異議為無理由，應予駁回。
據上論斷，依道路交通案件處理辦法第十九條，裁定如主文。
中　　　華　　　民　　　國　　九十三　　年　　　七　　　月　　 三十 　　日
                              　　  臺灣臺北地方法院交通法庭
                                  　　    法　官　王綽光
右正本證明與原本無異。
如不服本裁定，應於送達後五日內，向本院提出抗告狀。
                                          書記官  蔡梅蓮
中　　　華　　　民　　　國　　九十三　　年　　　八　　　月　　　三　　　日
